Inventaris van het archief van het Productschap Zuivel en taakvoorgangers, 1932-2011
Nationaal Archief, Den Haag
- Productschap Zuivel en taakvoorgangers, 1.
  - Publicaties en statistische overzichten, 1.18.
    - Mededeeling van het Bedrijfschap voor Zuivel 1-6., 1945-1947; 1362-1367; 6 omslagen
      - 1945, 1362
      - 1946, 1363
      - 1946, 1364
      - 1946, 1365
      - 1947, 1366
      - 1947, 1367
    - Beeld van de Nederlandse Zuivel: een structuurstudie., 1974; 1368; 1 omslag
    - Momentopname van de Nederlandse zuivelindustrie., 1968-1984; 1369-1370; 2 omslagen
      - 1968-1978, 1369
      - 1981-1984, 1370
    - Informatiemap grensoverschrijdend verkeer in zuivelproducten., 1987; 1371; 1 omslag
    - Proefschrift dr. A. Krijger – Reacties Nederlandse melkveehouders op de superheffing, 1991; 1372; 1 omslag
    - Rapport werkgelegenheid in de zuivel., 1989; 1373; 1 omslag
    - Overzichten huishoudelijke aankopen zuivelproducten en overzichten in- en uitvoer., 1960-1988; 1374; 1 omslag
    - Prognose melkproductie en -afzet., 1966-1975; 1375; 1 omslag
    - Overzichten ontvangen en verwerkte melk., 1983-1989; 1376-1377; 2 omslagen
      - 1983, 1376
      - 1987-1989, 1377
    - Ramingen melkafleveringen., 1976-1983; 1378-1379; 2 omslagen
      - 1976-1983, 1378
      - 1983, 1379
    - Ontwikkeling boter- en kaasprijzen, 1961-1997; 1380-1382; 3 omslagen
      - 1961-1978, 1380
      - 1980-1989, 1381
      - 1989-1997, 1382
    - Marktberichten., 1977-2003; 1383-1392; 10 omslagen
      - 1977-1988, 1383
      - 1989, 1384
      - 1990, 1385
      - 1990, 1386
      - 1990, 1387
      - 1991, 1388
      - 1991, 1389
      - 1992, 1390
      - 1990-1995, 1391
      - 1996-2003, 1392
    - Rapport wereldhandel in kaas., 1939; 1393; 1 omslag
    - Vijfjaarlijkse overzichten wereldhandel in zuivelproducten., 1949-1974; 1394; 1 omslag
    - Jaaroverzichten wereldhandel in zuivelproducten., 1960-1979; 1395-1396; 2 omslagen
      - 1960-1969, 1395
      - 1970-`1979, 1396
    - Wereldhandel in zuivelproducten; in- en uitvoer., 1970-1979; 1397-1398; 2 omslagen
      - 1970-1976, 1397
      - 1977-1979, 1398
    - Wereldhandel in zuivelproducten; historische tabellen., 1979-1987; 1399; 1 omslag
    - Wereldhandel in zuivelproducten; invoer., 1980-1989; 1400; 1 omslag
    - Wereldhandel in zuivelproducten; uitvoer., 1980-1984; 1401; 1 omslag
    - Wereldhandel in zuivelproducten; uitvoer., 1985-1989; 1402; 1 omslag
    - Melkprijsvergelijking (geitenmelk)., 2006-2007; 1403; 1 omslag
    - Internationale melkprijsvergelijking (koemelk)., 2001-2011; 1404; 1 omslag
  - Organisatorische aangelegenheden Productschap Zuivel en voorgangers, 1.19.
    - Organisatie en werkwijze., 1932-1978; 1405-1407; 3 omslagen
      - 1932-1968, 1405
      - 1933-1956, 1406
      - 1966-1978, 1407
    - Rapport organisatie Bedrijfschap voor Zuivel en Rapport organisatie regionale afdelingen Productschap Zuivel., 1956-1961; 1408; 1 omslag
    - Overdracht taken Algemeene Vereeniging voor Melkvoorziening aan Bedrijfschap Zuivel., 1942-1953; 1409; 1 omslag
    - Reglement van orde., 1956-1999; 1410; 1 omslag
    - Rol en taken Productschap Zuivel., 1980-1989; 1411; 1 omslag
    - Reorganisatie Productschap Zuivel., 1990-1993; 1412-1413; 2 omslagen
      - 1991-1993, 1412
      - 1990-1992, 1413
    - Clustering Productschap Zuivel/Productschap Vee en Vlees/Productschap Pluimvee en Eieren., 1993-1994; 1414-1415; 2 omslagen
      - 1993-1994, 1414
      - 1994, 1415
    - Overname taken Landbouwschap., 1995-1997; 1416-1418; 3 omslagen
      - 1995, 1416
      - 1996, 1417
      - 1997, 1418
    - Intentieverklaring instelling gemeenschappelijk lichaam door productschappen., 1997; 1419; 1 omslag
    - Rekening 1997 Landbouwschap., 1999; 1420; 1 omslag
    - Financiële verhouding Productschap Zuivel – Nederlands Instituut voor Zuivel Onderzoek., 1991-1998; 1421; 1 omslag
    - 25-Jarig bestaan Productschap Zuivel; organisatie, toespraken symposium en foto’s., 1981; 1422; 1 omslag
    - Jubileumboek 50 Jaar Productschap Zuivel 1956-2006., 1423; 1 omslag
    - Stukken overlegvergaderingen ondernemingsraad en bestuurder., 1976-2009; 1424-1433; 12 omslagen
      - 1976-1992, 1424
      - 1993-1995, 1425
      - 1996-1997, 1426
      - 1998, 1427
      - 1999, 1428
      - 2000-2001, 1429
      - 2002-2003, 1430
      - 2004-2006, 1431
      - 2007, 1432
      - 2008-2009, 1433
    - Verdeling bevoegdheden., 1934-1979; 1434-1435; 2 omslagen
      - 1934-1958, 1434
      - 1058-1979, 1435
    - Volmachten en procuratie., 1939-1960; 1436; 1 omslag
    - Bevoegdheden voorzitter., 1942-1968; 1437; 1 omslag
    - Procuratieregelingen., 1942-1979; 1438-1439; 2 omslagen
      - 1942-1975, 1438
      - 1994, 1439
    - Archiefbeheer., 1956-2013; 1440; 1 omslag
    - Vernietigingslijsten archief., 1998-2007; 1441-1443; 3 omslagen
      - 1998-1999, 1441
      - 2000-2004, 1442
      - 2002-2007, 1443
  - Regelgeving (verordeningen en besluiten) Productschap Zuivel en taakvoorgangers., 1.20.
    - Bestuursbesluiten Nederlandse Zuivel Centrale., 1935-1936; 1444; 1 omslag
    - Bestuurs- en commissieaangelegenheden; organisatorische aangelegenheden., 1940-2012; 1445-1449; 5 omslagen
      - 1947-1950, 1445
      - 1951-1960, 1446
      - 1961-1999, 1447
      - 2000-2011, 1448
      - 1946-2012, 1449
    - Administratieve bepalingen., 1942-2003; 1450-1451; 2 omslagen
      - 1942-1998, 1450
      - 1957-2003, 1451
    - Instelling fondsen., 1950-2005; 1452; 1 omslag
    - Heffingen en toeslagen in het kader van het zuivelmarktbeleid., 1942-1999; 1453-1512; 60 omslagen
      - 1942-1945, 1453
      - 1946-1947, 1454
      - 1948, 1455
      - 1949, 1456
      - 1950-1951, 1457
      - 1952-1953, 1458
      - 1954, 1459
      - 1955-1956, 1460
      - 1957, 1461
      - 1958 jan.-apr., 1462
      - 1958 mei-aug., 1463
      - 1958 sep.-dec., 1464
      - 1959 jan.-apr., 1465
      - 1959 mei-aug., 1466
      - 1959 sep.-dec., 1467
      - 1960 jan.-apr., 1468
      - 1960 mei-aug., 1469
      - 1960 sep.-dec., 1470
      - 1961 jan.-mrt., 1471
      - 1961 apr.-juni, 1472
      - 1961 juli-sep., 1473
      - 1961 okt.-dec., 1474
      - 1962 jan.-mrt., 1475
      - 1962 apr.-juni, 1476
      - 1962 juli-sep., 1477
      - 1962 okt.-dec., 1478
      - 1963 jan.-mrt., 1479
      - 1963 apr.-juni, 1480
      - 1963 juli-sep., 1481
      - 1963 okt.-dec., 1482
      - 1964 jan.-feb., 1483
      - 1964 mrt.-apr., 1484
      - 1964 mei-juni, 1485
      - 1964 juli-aug., 1486
      - 1964 sep.-okt., 1487
      - 1964 nov.-dec., 1488
      - 1965 jan.-feb., 1489
      - 1965 mrt.-apr., 1490
      - 1965 mei-juni, 1491
      - 1965 juli-aug., 1492
      - 1965 sep.-dec., 1493
      - 1966 jan.-feb., 1494
      - 1966 mrt.-apr., 1495
      - 1966 mei-aug., 1496
      - 1966 sep.-okt., 1497
      - 1966 nov.-dec., 1498
      - 1967 jan.-feb., 1499
      - 1967 mrt., 1500
      - 1967 apr.-mei, 1501
      - 1967 juni-juli, 1502
      - 1967 aug.-okt., 1503
      - 1967 nov.-dec., 1504
      - 1968 jan.-mrt., 1505
      - 1968 apr.-juni, 1506
      - 1968 juli-dec., 1507
      - 1969-1980, 1508
      - 1981-1999, 1509
      - 2000-2003, 1510
      - 2004-2007, 1511
      - 2008-2010, 1512
    - Arbeidsvoorwaarden personeel., 1957-1999; 1513-1516; 4 omslagen
      - 1957-1959, 1513
      - 1960, 1514
      - 1961-1980, 1515
      - 1981-1999, 1516
    - Regelgeving op het gebied van samenstelling, bereiding en verpakking van zuivelproducten., 1942-2012; 1517-1521; 5 omslagen
      - 1942-1955, 1517
      - 1958-1970, 1518
      - 1971-1997, 1519
      - 1998-2000, 1520
      - 2001-2012, 1521
    - Regelgeving voor zuivelondernemingen ten aanzien van de bedrijfsuitoefening., 1942-2012; 1522-1523; 2 omslagen
      - 1942-1950, 1522
      - 1951-2012, 1523
    - Uitvoering superheffing., 1984-1999; 1524-1525; 2 omslagen
      - 1984-1990, 1524
      - 1991-1999, 1525
    - Prijsregelingen., 1942-1999; 1527-1531; 5 omslagen
      - 1942-1946, 1527
      - 1947-1949, 1528
      - 1950-1955, 1529
      - 1956-1970, 1530
      - 1971-1999, 1531
    - Intrekkingsverordeningen., 1944-2011; 1532; 1 omslag
  - Stukken betreffende de werkzaamheden gedurende de Tweede Wereldoorlog., 1.21.
    - Verordeningenblad voor het bezette Nederlandse gebied., 1940-1942; 1533-1535; 3 omslagen
      - 1940, 1533
      - 1941, 1534
      - 1942, 1535
    - Standaardisatie van melk en kwaliteitscontrole boerderijmelk., 1941-1969; 1536-1537; 2 omslagen
      - 1941-1969, 1536
      - 1942-1958, 1537
    - Maatregelen onder bijzondere omstandigheden., 1931-1945; 1538-1546; 9 omslagen
      - 1931-1940, 1538
      - 1940, 1539
      - 1940-1941, 1540
      - 1941, 1541
      - 1941-1942, 1542
      - 1942-1943, 1543
      - 1943-1944, 1544
      - 1944, 1545
      - 1944-1945, 1546
    - Rijksbureau voedselvoorziening in oorlogstijd; sanering zuivelbedrijven., 1940-1980; 1547-1550; 4 omslagen
      - 1940-1942, 1547
      - 1942, 1548
      - 1942-1943, 1549
      - 1943-1980, 1550
    - Voedselvoorziening; wegvervoer., 1945-1950; 1551-1552; 2 omslagen
      - 1945-1946, 1551
      - 1946-1950, 1552
    - Vergaderstukken kwaliteit flessenmelk., 1945-1950; 1553; 1 omslag
    - Vergaderstukken voedselvoorziening., 1950-1952; 1554; 1 omslag
    - Vergaderstukken zuivelcontrole., 1940-1945; 1555; 1 omslag
    - Rijksbureau voedselvoorziening in oorlogstijd; weekrapporten., 1940-1942; 1556; 1 omslag
    - . Maatregelen ten aanzien van bepaalde bedrijven., 1941-1983; 1557-1563; 7 omslagen
      - Stillegging van bedrijven., 1942-1944, 1557
      - Onregelmatigheden zuivelfabriek Limburgia, 1941-1947, 1558
      - Stillegging Stoomzuivelfabriek Kekerdom Rutten., 1942-1950, 1559
      - Tijdelijke stillegging zuivelfabriek De Soester, 1944-1946, 1560
      - Heropening Hollandse Melkinrichting; ontheffing melkslijters., 1946-1947, 1561
      - Schadeloosstelling Zuivelfabriek Gooiland., 1950-1983, 1562
      - Onderstand voor personeel van in de oorlogsjaren stilgelegde zuivelfabrieken, 1959-1973, 1563
- Commissie Officiële Nederlandse Zuivelnoteringen, 2.
  - Instelling en ontwikkeling Commissie Officiële Nederlandse Zuivelnoteringen., 2.1.
    - Instelling en ontwikkeling Commissie Officiële Nederlandse Zuivelnoteringen., 1964-2009; 1564-1565; 2 omslagen
      - 1964-1989, 1564
      - 1990-2009, 1565
  - Vergaderstukken Commissie Officiële Nederlandse Zuivelnoteringen., 2.2.
    - Vergaderstukken Commissie Officiële Nederlandse Zuivelnoteringen., 1964-2009; 1566-1594; 29 omslagen
      - 1964-1965, 1566
      - 1966-1967, 1567
      - 1968-1970, 1568
      - 1971-1973, 1569
      - 1974-1978, 1570
      - 1981, 1571
      - 1982-1983, 1572
      - 1983-1985, 1573
      - 1985-1987, 1574
      - 1988-1989, 1575
      - 1989-1990, 1576
      - 1990-1991, 1577
      - 1991-1992, 1578
      - 1992-1993, 1579
      - 1993-1994, 1580
      - 1994-1995, 1581
      - 1995-1996, 1582
      - 1996-1997, 1583
      - 1997-1998, 1584
      - 1999, 1585
      - 2000, 1586
      - 2001, 1587
      - 2002, 1588
      - 2003, 1589
      - 2004, 1590
      - 2005, 1591
      - 2006, 1592
      - 2007, 1593
      - 2008-2009, 1594
- Bedrijfschap voor de Detailhandel in Melk en Zuivelproducten, 3.
  - Rapporten over de bezorgende melkdetailhandel., 1968-1980; 1595; 1 omslag
  - Regelgeving (verordeningen en besluiten van het Bedrijfschap voor de Detailhandel in Melk en Zuivelproducten., 1961-1985; 596, 1597-1599; 4 omslagen
    - 1961-1969, 596
    - 1970-1975, 1597
    - 1976-1980, 1598
    - 1981-1985, 1599
  - Vergaderstukken van het bestuur., 1980-1984; 1600-1601; 2 omslagen
    - 1980-1983, 1600
    - 1984, 1601
  - Vergaderstukken van het dagelijks bestuur., 1982-1983; 1602-1603; 2 omslagen
    - 1982, 1602
    - 1983, 1603
  - Verslagen van de vergaderingen van het (dagelijks) bestuur., 1983-1985; 1604; 1 omslag
  - Stukken betreffende de opheffing van het Bedrijfschap voor de Detailhandel in Melk en Zuivelproducten., 1983-1990; 1605-1607; 3 omslagen
    - 1983-1989, 1605
    - 1984-1985, 1606
    - 1985-1990, 1607
  - Jaarverslagen van het Bedrijfschap voor de Detailhandel in Melk en Zuivelproducten., 1974-1983; 1608; 1 omslag